【裁判字號】    99,易,733
【裁判日期】    990416
【裁判案由】    竊盜
【裁判全文】
臺灣臺中地方法院刑事判決               99年度易字第733號
公  訴  人  臺灣臺中地方法院檢察署檢察官
被      告  丁○○
上列被告因竊盜案件，經檢察官提起公訴（99年度偵字第362號
），本院判決如下：
    主    文
丁○○竊盜，共陸罪，各處有期徒刑肆月，如易科罰金，均以新
臺幣壹仟元折算壹日；又竊盜，處拘役貳拾日，如易科罰金，以
新臺幣壹仟元折算壹日；應執行有期徒刑壹年拾月，及拘役貳拾
日，如易科罰金，均以新臺幣壹仟元折算壹日。
    犯罪事實
一、丁○○自民國98年9月12日起，經其任職之中陽保全股份有
    限公司派駐位於臺中縣大雅鄉○○路183號之久裕興業股份
    有限公司（下稱久裕公司）擔任晚班保全職務，工作時間為
    晚上7時至翌日上午7時。丁○○竟分別基於為自己不法所有
    之意圖，於(1)98年10月中旬某日凌晨零時許、(2)相隔一星期
    後之98年10月中下旬某日晚上10時30分許至11時30分許間、
    (3)再相隔約3-5日後之某日晚上10時30分許至11時30分許間
    、(4)復相隔約3-5日後之某日晚上10時30分許至11時30分許
    間、(5)復相隔約3-5日後之某日晚上10時30分許至11時30分
    許間、(6)98年11月中旬某日晚上10時30分許至11時30分許間
    ，至少6次假借巡邏，進入久裕公司2樓總裁丙○○之辦公室
    ，以自該辦公室辦公桌中間抽屜拿取鑰匙，開啟左側第一格
    抽屜，徒手竊取丙○○放置於該抽屜薪資袋內之現金，共計
    竊得約新臺幣（下同）154萬4千元（平均每次約25萬7千元
    ），其得手後，均將上開款項用於酒店小姐消費而花用一空
    。而久裕公司董事長丙○○於98年11月初發現薪資袋內金額
    異常後，乃不動聲色，於98年11月27日於久裕公司內裝設針
    孔攝影機；嗣丁○○復另行基於為自己不法所有之意圖，亦
    利用其擔任晚班保全之機會，於98年12月21日晚上11時32分
    許，戴上久裕公司所有之棉質手套，先至上址久裕公司1樓
    員工辦公室，徒手竊取該公司員工甲○○所有放置於辦公桌
    上存錢筒內之現金500元（均為面額100元之紙鈔，共5張）
    後，旋復上樓至該公司2樓之董事長辦公室，接續竊取放置
    在該辦公桌上零錢罐內之現金1400元（均為面額100元之紙
    鈔，共14張），得手後離去，惟其過程均遭攝影機錄得。嗣
    員警依久裕公司之監視錄影畫面，於同年月22日晚上7時10
    分許，在久裕公司警衛室查獲丁○○，並扣得未花用完之贓
    款700元（已由甲○○領回）。
二、案經丙○○、甲○○訴由臺中縣警察局豐原分局報請臺灣臺
    中地方法院檢察署檢察官偵查起訴。
    理    由
壹、程序方面：
一、按除簡式審判程序、簡易程序及刑事訴訟法第376條第1款、
    第2 款所列之罪之案件外，第一審應行合議審判，刑事訴訟
    法第284條之1定有明文。本件被告丁○○所犯係屬刑事訴訟
    法第376條第2款所列之罪，依法獨任進行審理程序，合先敘
    明。
二、次按被告以外之人於審判外之陳述，雖不符前4 條（指刑事
    訴訟法第159條之1至第159條之4）之規定，而經當事人於審
    判程序同意作為證據，法院審酌該言詞陳述或書面陳述作成
    之情況，認為適當者，亦得為證據；又當事人、代理人或辯
    護人於法院調查證據時，知有第159條第1項不得為證據之情
    形，而未於言詞辯論終結前聲明異議，視為有前項之同意，
    刑事訴訟法第159條之5第1項、第2項亦有明文。本件檢察官
    、被告均未就本件下列判決所引被告以外之人於審判外之陳
    述有所爭執，且迄於言詞辯論終結前，均未主張有刑事訴訟
    法第159條第1項不得為證據之情形，是應認已同意作為證據
    ，且經本院審酌後，認無不適當之情形，應認均有證據能力
    ，合先敘明。
貳、實體方面：
一、上揭犯罪事實，業據被告丁○○於本院審理時坦承不諱，核
    與告訴人丙○○、甲○○於警詢時之指述及證人戊○○於本
    院審理時證述之情節相符；而本案經員警至久裕公司二樓總
    裁辦公室採集指紋比對結果，其中採自辦公桌抽屜表面編號
    7.8.9.10號之指紋，依序與內政部警政署刑事警察局檔存被
    告丁○○之指紋卡之右姆指、右中指、右食指、右中指指紋
    相符，有內政部警政署刑事警察局98年12月15日刑紋字第09
    80172460號鑑驗書在卷可稽，此外，本案復有臺中縣警察局
    豐原分局搜索扣押筆錄及扣押物品目錄表、贓物認領保管單
    、員工發薪紀錄建立作業等資料各1份、監視錄影光碟1片、
    翻拍照片14張在卷可稽，復有被告行竊使用之棉質手套1 雙
    扣案可資佐證，足見被告之自白與事實相符，堪予採信。又
    本案被告於警詢及本院羈押訊問時均陳稱其98年10月中旬至
    98年11月間行竊總裁辦公室次數約6至7次，於本院審理中亦
    無從確認其實際行竊時間、次數及金額，然證人戊○○業已
    到庭陳稱本案失竊後經清點，總裁辦公室抽屜結餘原應該有
    157萬6千582元，惟當時只剩下3萬2千元左右，並提出計算
    書據1紙及員工發薪紀錄建立作業以佐，而被告亦對證人戊○○證述之失竊總額表示沒有意見，則本案被告行竊總裁辦
    公室之次數至少為6次，金額共約154萬4千元，應可認定，
    起訴書記載被告竊得金額共150餘萬元，應予補充更正。另
    因被告就其每次竊取之金額已無從為確切之記憶，本院爰依
    上開事證，以平均金額即約25萬7千元茲為該6次竊盜每次竊
    得之金額，附此敘明。是事證明確，本案被告竊盜犯行，均
    堪予認定。
二、按被告丁○○雖擔任久裕公司之夜間保全人員，惟就久裕公
    司及其員工之財物，並無持有支配關係，是其將辦公室內之
    財物竊取入己，核其所為，均係犯刑法第320條第1項之竊盜
    罪。查被告前後6次進入久裕公司2樓總裁辦公室竊取抽屜薪
    資袋內現金之犯行，其各該次犯罪日期不同，可明確區分，
    並非密接至無法切割，顯然該6次犯行有其個別之獨立性，
    應各自成罪。然查，被告丁○○於98年12月21日晚上11時32
    分許竊取被害人即告訴人甲○○之財物後，旋於同日晚上11
    時34分至該公司2樓董事長辦公室竊取財物，有前揭卷附之
    監視錄影翻拍照片可稽（見警卷第24頁、第27頁），雖實際
    財物所有人不同，惟被告該次行為時，係在同一公司掌管之
    建物內，利用同一機會及時間、場所極接近之情況下，接續
    實施同一構成要件之犯罪，侵害同一處所之財產監督法益，
    各行為之獨立性極為薄弱，在刑法評價上，應視為數個舉動
    之接續施行，應論以接續犯之包括一罪較符社會通念，是公
    訴人認此部分應予分論併罰，論以2罪，尚有未洽。至被告
    前後所為共7次竊盜犯行，應予分論併罰。
三、爰審酌被告丁○○因沈迷酒店小姐，竟利用職務之便，竊取
    被害人財物花用，其金額高達154萬餘元，缺乏對他人財產
    權須予以尊重之觀念，惟其犯罪手段尚稱平和，犯罪後坦承
    犯行不諱，態度良好，然迄今仍未能與告訴人丙○○達成和
    解等一切情狀，分別量處如主文所示之刑，並諭知易科罰金
    之折算標準，及就有期徒刑部分定其應執行之刑。按被告行
    為後，原刑法第41條第2項規定「前項規定於數罪併罰，其
    應執行之刑未逾六月者，亦適用之」（此條項關於數罪併罰
    ，數宣告刑均得易科罰金，而定應執行之刑逾六月個月者，
    排除適用同條第1項得易科罰金之規定部分，與憲法第23條
    規定有違，並與司法院釋字第366號解釋不符，已經司法院
    大法官於98年6月19日以釋字第662號解釋失其效力），業經
    修正為「第一項至第四項及第七項之規定，於數罪併罰之數
    罪均得易科罰金或易服社會勞動，其應執行之刑逾六月者，
    亦適用之」（即同條第8項），於99年1月1日施行，依刑法
    第2條第1項規定比較結果，以最近修正施行之規定較有利於
    被告等，故應適用最近修正施行之刑法第41條第8項規定，
    諭知應執行刑之易科罰金標準。
四、又扣案之棉質手套一雙，雖係被告持以行竊所用，惟係久裕
    公司所有，非被告所有之物，自不得予以諭知沒收，附此敘
    明。
據上論斷，應依刑事訴訟法第299條第1項前段，刑法第2條第1項
但書、第320條第1項、第51條第5款、第10款、第41條第1項前段
、第8項，刑法施行法第1條之1第1項、第2項前段，判決如主文
。
本案經檢察官乙○○到庭執行職務。
中    華    民    國    99    年     4    月    16    日
                        刑事第九庭  法  官   吳幸芬
上正本證明與原本無異。
如不服本判決，應於收受送達後10日內向本院提出上訴書狀（應
敘述具體理由並附繕本）。
上訴書狀如未敘述理由，應於上訴期間屆滿後20日內補提理由書
於本院。
中    華    民    國    99    年     4    月    16    日
                                    書記官    黃毅皓
附錄論罪科刑法條全文：
中華民國刑法第320條
 （普通竊盜罪、竊佔罪）
意圖為自己或第三人不法之所有，而竊取他人之動產者，為竊盜
罪，處5年以下有期徒刑、拘役或5百元以下罰金。
意圖為自己或第三人不法之利益，而竊佔他人之不動產者，依前
項之規定處斷。
前二項之未遂犯罰之。

司法院資訊處製作；財團法人民間司法改革基金會備份。
